【裁判字號】    96,聲,2054
【裁判日期】    970331
【裁判案由】    返還提存物
【裁判全文】
臺灣桃園地方法院民事裁定              96年度聲字第2054號
聲  請  人  豪廷科技股份有限公司
法定代理人  甲○○
相  對  人  展茂光電股份有限公司
重  整  人  乙○○
            曹永仁
            大眾商業銀行股份有限公司
上 列 1 人
法定代理人   丙○○   住同上
上列當事人間聲請返還提存物事件，本院裁定如下：
    主  文
本院九十六年度存字第三九四七號提存事件聲請人所提存之擔保
金新臺幣貳拾玖萬捌仟元，准予返還。
    理  由
一、按訴訟終結後，供擔保人證明已定二十日以上之期間，催告
    受擔保利益人行使權利而未行使，或法院依供擔保人之聲請
    ，通知受擔保利益人於一定期間內行使權利並向法院為行使
    權利之證明而未證明者，法院應依供擔保人之聲請，以裁定
    命返還其提存物，民事訴訟法第104 條第1 項第3 款定有明
    文；另依同法第106 條，前開規定於其他依法令供訴訟上之
    擔保者準用之。前開所謂之「訴訟終結」，應從廣義解釋，
    包括執行程序在內，如債權人確已聲請撤回假扣押執行之聲
    請，復定20日以上之期間催告受擔保利益人行使權利而未行
    使者，應認已構成上開訴訟終結之要件，債權人自得聲請返
    還其因聲請假扣押而提供之擔保金。
二、聲請意旨略以：聲請人前曾依本院96年度裁全字第4965號假
    扣押裁定，提供擔保金新台幣（下同）298,000 元，並以本
    院96 年 度存字第3947號提存事件提存後，聲請本院以96年
    度執全字第3013號假扣押執行相對人之財產在案。茲因聲請
    人業經撤回前開假扣押執行，及聲請本院以96年度全聲字第
    382 號裁定撤銷上開假扣押裁定確定，茲因聲請人已聲請撤
    銷上開假扣押裁定暨執行，並定20日以上期間催告相對人行
    使權利，惟相對人並未行使，故依民事訴訟法第104 條第1
    項第3 款規定，爰依法聲請返還前開擔保金。
三、本院依職權調閱本院96年度裁全字第4965號假扣押卷宗、96
    年度執全字第3013號假扣押執行卷宗、96年度全聲字第382
    號撤銷假扣押卷宗，聲請人確已於96年9 月7 日向本院執行
    處聲請撤回該假扣押之執行，此據本院核閱上開卷宗屬實，
    揆諸前開說明，足見本件已合乎前述「訴訟終結」之要件。
    其次，聲請人主張其已定20日以上之期間催告相對人行使權
    利，亦有其所提出之存證信函及回執附卷可稽。再查，相對
    人雖經定期為前開催告，惟其迄今並未行使權利乙節，有本
    院民事科查詢表2 紙及臺灣新竹地方法院97年3 月27日新院
    雲民慎字第05820 號函在卷可憑。綜上，聲請人聲請返還擔
    保金，核無不合，應予准許。
中    華    民    國    97    年    3     月    31    日
                      民事第三庭    法  官  林曉芳
上列正本證明與原本無異
如不服本裁定應於送達後10日內向本院提出抗告狀，並應繳納抗告
費新台幣1,000元。
中    華    民    國    97    年    3     月    31    日
                                    書記官  邱飛鳴


司法院資訊處製作；財團法人民間司法改革基金會備份。
